# 请教陈老师，前期差错处理

提问人：江江 3 石石 时间：2018-04-25 16:45:04
对于关联方认定上，前任会计师将甲公司认定为被审计单位的关联方并披露了关联交易及应收款项。假设甲公司并非被审计单位关联方。那么报告附注中直接将期初披露的应收款项删掉，还是做前期差错更正处理。如果作为前期差错更正处理，由于是关联方及交易披露的差错该如何更正？是在报告附注中做说明还是需要单独出具一个报告？谢谢陈老师

回答人：chenyiwei
习惯上是直接更正前期披露，但不单独作为一项前期差错予以更正。但建议同时与交易所或股转公司沟通该情况。